【裁判字號】    98,審訴,1912
【裁判日期】    980630
【裁判案由】    毒品危害防制條例
【裁判全文】
臺灣高雄地方法院刑事判決            98年度審訴字第1912號
公  訴  人  臺灣高雄地方法院檢察署檢察官
被      告  甲○○
指定辯護人  本院公設辯護人黃秋葉
上列被告因毒品危害防制條例案件，經檢察官提起公訴（98年度
毒偵字第1954號），本院合議庭裁定由受命法官獨任依協商程序
審理，判決如下：
    主  文
甲○○施用第一級毒品，處有期徒刑柒月。扣案之第一級毒品海
洛因壹包（驗後淨重零點壹伍柒公克），沒收銷燬之，扣案之注
射針筒壹支沒收。
    事實及理由
一、本件犯罪事實及證據，除犯罪事實「復經高雄地院分別判刑
    並定應執行刑有期徒刑9 月確定」更正為「並經本院以89年
    度訴字第1648號判決，判處有期徒刑7 月、3 月確定，又其
    另因偽造文書案件，經臺灣高等法院高雄分院以91年度上訴
    字第1356號判決，判處有期徒刑1 年2 月確定，復因竊盜、
    強盜等案件，經本院以90年度易字第3225號判決、90年度訴
    字第2507號判決，分別判處有期徒刑5 月、8 年6 月確定，
    嗣經本院以96年度聲減字第8914號裁定，就上開案件符合減
    刑要件部分予以減刑，並就竊盜以外之案件，定應執行刑為
    有期徒刑9 年4 月，於97年8 月13日獲得假釋出監（假釋期
    滿日為100 年3 月27日，尚未執行完畢）」；「施用第一級
    毒品海洛因」更正為「在高雄市三民區○○○路路邊，施用
    第一級毒品海洛因1 次」；「扣得海洛因1 小包（毛重0.36
    公克）及注射針筒1 支」更正為「扣得其所有之第一級毒品
    海洛因1 包（驗後淨重0.157 公克）及注射針筒1 支」；證
    據部分補充「被告甲○○於本院審理中之自白」及「高雄市
    立凱旋醫院濫用藥物成品檢驗鑑定書」外，餘均引用檢察官
    起訴書所載，如附件。
二、本件被告業已認罪，並經辯護人協助下與檢察官於審判外達
    成協商之合意，渠等合意內容為：被告願受科刑範圍如主文
    所載。經核被告所為，係犯毒品危害防制條例第10條第1 項
    之施用第一級毒品罪，而上開協商合意內容，並無刑事訴訟
    法第455 條之4 第1 項所列不得認罪協商之情形，本件既經
    檢察官聲請改依協商程序而為判決，本院爰不經言詞辯論，
    於協商合意範圍內為協商判決。
三、應適用之法條：刑事訴訟法第455 條之4 第2 項、第455 條
    之8 、第454 條第2 項，毒品危害防制條例第10條第1 項、
    第18條第1 項前段，刑法第11條、第38條第1 項第2 款。
四、本判決除有刑事訴訟法第455 條之4 第1 項第1 款、第2 款
    、第4 款、第6 款、第7 款所定情形之一，或違反同條第2
    項規定者外，不得上訴。
本案經檢察官陳麗琇到庭執行職務。
中    華    民    國    98    年    6     月    30    日
                  刑事第十庭    法  官  陳君杰
以上正本證明與原本無異。
如不服本判決應於收受判決後10日內向本院提出上訴書狀，並應
敘述具體理由。其未敘述上訴理由者，應於上訴期間屆滿後20日
內向本院補提理由書(均須按他造當事人之人數附繕本)「切勿逕
送上級法院」。
中    華    民    國    98    年    6     月    30    日
                                書記官  李承悌
附錄本判決論罪科刑法條全文：
毒品危害防制條例第10條第1項
施用第一級毒品者，處6 月以上5 年以下有期徒刑。
附件：
臺灣高雄地方法院檢察署檢察官起訴書
                                    98年度毒偵字第1954號
    被      告  甲○○  男  31歲（民國○○年○○月○日生）
                        住高雄市前金區○○○路420號15樓
                        之4
                        國民身分證統一編號：Ｚ000000000號
上列被告因違反毒品危害防制條例案件，已經偵查終結，認應該
提起公訴，茲將犯罪事實及證據並所犯法條分敘如下：
        犯罪事實
一、甲○○前於民國88年間因施用毒品案件，經臺灣高雄地方法
    院（下稱高雄地院）以88年度毒聲字第7614號裁定送觀察、
    勒戒後，認無繼續施用毒品之傾向，於88年10月28日釋放出
    所，又於89年間再犯施用毒品案件，經高雄地院以89年度毒
    聲字第2147號裁定送觀察、勒戒後，因有繼續施用毒品傾向
    ，裁定送強制戒治，於91年3 月12日戒治期滿。又其上開施
    用毒品犯行，除前開戒治外，復經高雄地院分別判刑並定應
    執行刑有期徒刑9 月確定。詎仍不知悔改，竟基於施用第一
    級毒品之犯意，於98年3 月23日中午12時40分許為警採尿回
    溯24小時內某時，施用第一級毒品海洛因。嗣於98年3 月23
    日上午11時許，甲○○騎乘機車行經高雄市三民區○○○路
    63 巷2號前，為警盤查，當場於甲○○身上及所騎乘機車前
    置物箱，扣得海洛因1小包（毛重0.36公克）及注射針筒1支
    ，經甲○○同意接受採尿送驗，結果呈嗎啡陽性反應，獲悉
    上情。
二、案經高雄市政府警察局三民第一分局報告偵辦。
        證據並所犯法條
一、證據清單及待證事實：
  ┌──┬────────────┬───────────┐
  │編號│證    據    名    稱    │待    證    事    實  │
  ├──┼────────────┼───────────┤
  │ 1  │高雄市立凱旋醫院濫用藥物│被告尿液送驗後呈嗎啡陽│
  │    │尿液檢驗報告及送驗編號與│性反應之事實          │
  │    │真實姓名對照表各1紙     │                      │
  ├──┼────────────┼───────────┤
  │ 2  │本署刑案資料查註表、全國│被告未戒斷毒癮之事實  │
  │    │施用毒品案件紀錄表      │                      │
  └──┴────────────┴───────────┘
二、核被告甲○○所為，係違反毒品危害防制條例第10條第1 項
    施用第一級毒品罪嫌。至扣案之第一級毒品海洛因1小包（
    合計毛重0.36公克）及注射針筒1支，請依同條例第18條第1
    項前段規定宣告沒收銷燬之。
三、依毒品危害防制條例第23條第2項、刑事訴訟法第251條第1
    項提起公訴。
    此  致
臺灣高雄地方法院
中    華    民    國    98    年     4    月    6     日
                                  檢 察 官  乙○○
上正本證明與原本無異
中    華    民    國    98    年    4     月    20    日
                                  書 記 官  楊真芬
所犯法條：
毒品危害防制條例第10條第1項
施用第一級毒品者，處 6 月以上 5 年以下有期徒刑。


司法院資訊處製作；財團法人民間司法改革基金會備份。
